【裁判字號】    90,易,2034
【裁判日期】    901128
【裁判案由】    偽造文書
【裁判全文】
臺灣臺南地方法院刑事判決                          九十年度易字第二三四號
    公  訴  人  臺灣台南地方法院檢察署檢察官
    被      告  甲○○
右列被告因偽造文書案件，經檢察官提起公訴（九十年度偵字第五四六號），本院判
決如左：
    主  文
甲○○明知為不實之事項，而使公務員登載於職務上所掌之公文書，足以生損害於公
眾或他人者，處有期徒刑貳月，如易科罰金以參佰元折算壹日。
    事  實
一、緣甲○○因遭其妻林美華指控與他人通姦，於民國（下同）八十八年三月三十一
    日至台南縣永康市調解委員會申請調解，並將林美華住址寫明係台南市○○路○
    段一０九巷三一號租屋處，以便文書送達。詎料，甲○○為日後提起訴訟時，便
    於為有利之主張，竟於八十八年四月三日向台南縣警察局永康分局大灣派出所申
    報林美華離家出走，去向不明，使該承辦警員將此不實事項登載於職務上所掌之
    受理查詢人口案件登記表，足生損害於林美華及警察機關管理人口流動之正確性
    。
二、案經被害人林美華訴由台灣台南地方法院檢察署檢察官偵查起訴。
    理  由
一、訊據被告甲○○固不否認至前開大灣派出所以其妻林美華去向不明為由申請人口
    查詢之登記等情，然矢口否認有何使公務員登載不實之犯行，辯稱：伊確實不知
    道她住在何處，因為他沒有在被告租屋處找到她，所以根本無從確定他是否仍然
    住在那裡，所以才會去報失蹤人口云云。惟查：右揭事實，業據告訴人林美華指
    訴綦詳，且被告申請調解時所填註之其妻林美華住址為台南市○○路○段一０九
    巷三一號，業據被告自承在卷，並有台南縣永康市調解委員會通知及公文封各一
    紙附卷足稽，是衡諸常情，被告既明知其妻與子女賃屋而居，縱一時無法聯絡到
    其妻，又何需在申請調解後，距離不到四天之光景，即在未徵詢子女及林美華娘
    家前，匆忙申請登記林美華為失蹤人口之理？是被告所辯，實與常情有違，而不
    可採信。此外，復有前開受理查詢人口登記表一紙附卷足憑，本件事證明確，被
    告前揭犯行均堪以認定，應予依法論科。
二、核被告甲○○所為，係犯刑法第二百十四條使公務員登載不實文書罪。爰審酌其
    犯罪之動機係為日後訴請離婚時取得有利之判決、手段、侵害法益之大小等一切
    情狀，量處如主文所示之刑，並諭知易科罰金之折算標準。
據上論斷，應依刑事訴訟法第二百九十九條第一項前段，刑法第二百十四條、第四十
一條第一項前段，罰金罰鍰提高標準條例第一條前段、第二條，判決如主文。
本案經檢察官王百玄到庭執行職務
中    華    民    國      九十      年    十一          月    二十八    日
                                  臺灣臺南地方法院刑事第三庭
                                          法  官  謝 家 宜
右正本證明與原本無異。
如不服本判決，應於判決送達後十日內，向本院提出上訴狀。
                                          書記官  魏 芝 雯
中    華    民    國      九十      年    十一          月    二十八    日
附錄法條：
中華民國刑法第二百一十四條
明知為不實之事項，而使公務員登載於職務上所掌之公文書，足以生損害於公眾或他
人者，處三年以下有期徒刑、拘役或五百元以下罰金。


司法院資訊處製作；財團法人民間司法改革基金會備份。
